# 增资分期出资实收资本与资本公积同比例记账

提问人：vian0328 时间：2019-03-19 21:20:35
背景; 我司原有股东A、B , 现引入新的股东C、D、E 。增资协议中约定C D E 的出资期限、出资额与认缴资本的金额，约定出资额超过认缴资本的金额计入资本公积，有新老股东共享。
那么到了约定的出资期限，C股东按照协议已履行完毕出资义务。D E 只出资部分，且未超过其认缴资本金。
请教：
1 、我司收到 C D E 每笔出资时，是需要将收到的款项分别计入实收资本与资本公积吗？比例参照协议中实收资本和资本公积的比例。如果是这样的话，是根据哪条准则。
2 、如果 1 的处理是错误的，那是怎么处理呢？是超过认缴资本才记入资本公积？

回答人：chenyiwei
这应由股东之间的协议约定，即股东的每次出资额是否按约定的出自价格分别贷记实收资本和资本公积，还是默认先投入的款项先贷记实收资本。实务中第一种情况是大多数，但第二种也有见到。这不是会计技术问题而是股东之间的利益分配问题。